

PROFIEL

Hallo mijn naam is Alejandro ik ben 22 jaar en ik ben een web developer. Ik zit nu op het MBO in het 3de jaar als web developer. Waar ik me bezig hou met het ontwerp, bouw van een website, oftewel de gebruikersinterface van een app, site of systeem. Ik vind het leuk om websites logos te designen omdat ik ervaring heb in Photoshop, Illustrartor en Adobe XD.

CONTACT

TELEFOON: 06-22587405

LINKEDIN:

www.linkedin.com/in/alejandro-marquez-louren%C3%A7o-597767173/

E-MAIL:

info@marquezweb.com

G-MAIL marquezworld@amail.com

ACTIVITEITEN EN INTERESSES

Gamen
Zwemmen
Coderen
Reizen
Voetballen
Lekker eten
Met adobe programma's werken
Vrijwilliger bij opendagen van school

ALEJANDRO MARQUEZ LOURENÇO

WERKERVARING

Front-end Developer AMBIS Group, Amsterdam

Feb 2022 - Heden

Ik loop op dit moment stage bij een software bedrijf genaamd Ambis Bij dit bedrijf leer ik het verbeter en maken van websites voor klanten dat doe ik in een CMS genaamd wordpress en elementor soms ook Woocommerce.

Allround DTP'er Point 7, Nieuw-Vennp

Sep 2019 - Jun 2020

Ik heb 10 maanden bij Point 7 stage gelopen, betrof een stageplaats vanuit media college. Mijn stage functie was Allround DTP'er mijn werkzaamheden bestond uit het ontwerpen van verschillend visitekaartjes, folders reclame borden voor bedrijven. Maar ik heb ook mee gedraaid met de sign afdeling, de werkzaamheden bestond uit het bedrukken en het uitsnijden van de producten die we hadden ontworpen op de computer.

Hulpkracht Lidl, Nieuw-Vennep

2018 - 2019

lk heb bij de Lidl gewerkt in de functie van hulpkracht. Betrof vakken vullen en anderen assisteren. En waar nodig klanten helpen met het vinden van producten.

OPLEIDINGEN

Mediacollege Amsterdam

September 2020 - heden Software Developer.

Mediacollege Amsterdam

September 2018 – 2020 Allround DTP'er.

BELANGRIJKE VAARDIGHEDEN EN KENMERKEN

- HTML
- CSS
- Javascript
- PHP
- Photoshop
- Illustrator
- Adobe XD
- Wordpress
- Elementor
- Woocommerce
- Ik kan goed samenwerken in een team